臺灣士林地方法院刑事判決
110年度金訴字第341號
公  訴  人  臺灣士林地方檢察署檢察官
被      告  林駿達



            蔡孟益




                    (現另案於法務部○○○○○○○○○○                        ○執行中）  
上列被告因詐欺等案件，經檢察官提起公訴（110年度偵字第123
94號、第14019號），暨併案審理（臺灣士林地方檢察署110 年
度偵字第12395 號，臺灣臺北地方檢察署110 年度偵字第26655
號)，被告等於本院準備程序時就被訴事實均為有罪之陳述，經
本院合議庭裁定由受命法官獨任改依簡式審判程序審理，並判決
如下：
    主  文
蔡孟益犯如附表三編號1 至3、5至8 「罪名、宣告刑及沒收」欄
所示之罪，各處如附表三編號1 至3、5至8 「罪名、宣告刑及沒
收」欄所示之刑及沒收。應執行有期徒刑壹年拾月。
林駿達犯如附表三編號1 至8 「罪名、宣告刑及沒收」欄所示之
罪，各處如附表三編號1 至8 「罪名、宣告刑及沒收」欄所示之
刑及沒收。應執行有期徒刑壹年拾壹月。
    事  實
一、林駿達、蔡孟益於民國110年4月中旬起，經由林銘志介紹，
    加入真實姓名年籍不詳之成年人所組成之詐欺集團，擔任持
    人頭帳戶提款卡至金融機構之自動提款機提領款項之車手或
    把風等角色，林銘志則擔任收水之角色。蔡孟益、林駿達、
    林銘志與該詐騙集團成員共同意圖為自己不法之所有，基於
    三人以上共同詐欺取財及隱匿詐欺犯罪所得去向之洗錢犯意
    聯絡，先由該詐騙集團不詳成員，於附表一各編號「詐騙時
    間」欄所示時間，以附表一各編號「詐騙方式」欄所示之詐
    騙方式，向附表一各編號「被害人」欄所示之人施用詐術，
    使其等陷於錯誤，而於附表一各編號「匯款時間」欄所示之
    匯款時間，將如附表一各編號「詐騙金額」欄所示金額，匯
    入如附表一各編號「匯轉入之人頭帳戶」欄所示之人頭帳戶
    內後，再由蔡孟益、林駿達接受指示，以一人提款、一人把
    風的方式(附表二編號4為林駿達獨自提款，無人把風)，於
    附表二各編號「提領時間」、「提領地點」欄所示之時間、
    地點，持詐欺集團成員事先交付之如附表二各編號「提領之
    人頭帳戶」欄所示之人頭帳戶金融卡，分別提領如附表二各
    編號「提領金額」欄所示之金額後，先自領得之金額中扣除
    其等可獲得之報酬(提領金額之1%)，嗣再將餘款交給林銘志
    ，繳回詐欺集團成員，以此方式掩飾特定犯罪所得之本質、
    來源及去向。嗣因附表一各編號「被害人」欄所示之人，查
    覺有異並報警處理，經警調閱監視器錄影畫面後，始查悉上
    情。
二、案經附表一各編號「被害人」欄所示之人訴由臺北市政府警
    察局北投分局報告臺灣士林地方檢察署檢察官偵查起訴，暨
    臺北市政府警察局刑事警察大隊報告臺灣士林地方檢察署檢
    察官及臺北市政府警察局中山分局報告臺灣臺北地方檢察署
    檢察官併案審理。
    理  由
壹、程序部分
　　按除被告所犯為死刑、無期徒刑、最輕本刑為3 年以上有期
    徒刑之罪、或高等法院管轄第一審案件者外，於審判期日前
    之程序進行中，被告先就被訴事實為有罪之陳述時，審判長
    得告知被告簡式審判程序之旨，並聽取當事人、代理人、辯
    護人及輔佐人之意見後，裁定進行簡式審判程序，刑事訴訟
    法第273 條之1 第1 項定有明文。經查，本件被告蔡孟益、
    林駿達所犯非死刑、無期徒刑、最輕本刑為3 年以上有期徒
    刑之罪，或高等法院管轄第一審之案件，且於準備程序進行
    中，被告兩人就被訴事實均為有罪之陳述，經告知簡式審判
    程序之旨，並聽取檢察官、被告兩人之意見後，本院裁定改
    行簡式審判程序，是本件之證據調查，依刑事訴訟法第273
    條之2 規定，不受同法第159 條第1 項、第161 條之2 、第
    161 條之3 、第163 條之1 及第164 條至第170 條規定之限
    制，合先敘明。
貳、實體部分
一、認定犯罪事實所憑之證據及理由
　　前揭犯罪事實業據被告蔡孟益、林駿達迭於警詢、偵訊及本
    院準備程序及審理時( 偵12394卷第15至18、21至23、35至3
    9、45至49、96至99、102至104、110至114、187至189、194
    至198、201至203頁，偵14019卷第13至17、20至22、25至28
    、31至33、36至38、45至49頁，偵12395卷第153至161、167
    至171、185至189、197至201頁，本院審金訴卷第74至75頁
    ，本院卷第78、90、116至117、120、136至167頁)，並有如
    附表一、二各編號「證據及卷頁所在」欄所示之證據附卷可
    稽，足認被告蔡孟益、林駿達之任意性自白皆核與事實相符
    ，足堪採信。本件事證明確，被告兩人犯行堪以認定，應予
    依法論科。
二、論罪及科刑　　　　
  ㈠核被告蔡孟益、林駿達所為，均係犯刑法第339 條之4 第1 
    項第2 款之三人以上共同詐欺取財罪、洗錢防制法第14條第
    1 項之一般洗錢罪。臺灣士林地方檢察署110 年度偵字第12
    395 號併案審理部分，就該併辦意旨書附表一、二、三所示
    ，與前開已起訴且認定有罪部分(即本院判決附表一編號1至
    7、附表二編號1、3、5至8)之事實相同，此部分本院自應併
    予審理。臺灣臺北地方檢察署110 年度偵字第26655號併案
    審理部分，就該併辦意旨書附表一、二所示，與前開已起訴
    且認定有罪部分(即本院判決附表一編號5至6、附表二編號3
    、4)之事實相同，此部分本院亦應併予審理。
  ㈡按共同實施犯罪行為之人，在合同意思範圍以內，各自分擔
    犯罪行為之一部，相互利用他人之行為，以達其犯罪之目的
    者，即應對於全部所發生之結果，共同負責；又共同正犯之
    成立，祇須具有犯意之聯絡及行為之分擔，既不問犯罪動機
    起於何人，亦不必每一階段犯行，均須參與（最高法院28年
    上字第3110號、34年上字第862 號判例意旨參照）。又共同
    正犯之意思聯絡，原不以數人間直接發生者為限，若有間接
    之聯絡者，亦包括在內，如甲分別邀約乙、丙犯罪，雖乙、
    丙間彼此並無直接之聯絡，亦無礙於其為共同正犯之成立（
    最高法院77年台上字第2135號判例意旨參照）。是以，行為
    人參與構成要件行為之實施，並不以參與構成犯罪事實之全
    部或始終參與為必要，即使僅參與構成犯罪事實之一部分，
    或僅參與某一階段之行為，亦足以成立共同正犯。查本案被
    告兩人與其所屬之詐欺集團成員，均知悉內部分工所從事行
    為係整體詐欺取財行為分擔之一環，各成員縱未親自參與詐
    騙被害人，甚或未全盤知悉其他集團成員詐騙被害人之實際
    情形，然被告兩人在合同意思範圍以內，參與集團的分工，
    分擔犯罪行為之一部，相互利用他人之行為，以遂行加重詐
    欺取財及洗錢犯行，達犯罪目的，應認被告兩人就前揭犯行
    ，與林銘志及其等所屬詐欺集團之其餘不詳成員間，均有犯
    意聯絡及行為分擔，皆應論以共同正犯。　　
  ㈢被告蔡孟益、林駿達就附表二各編號「提領金額」欄所示，
    各先後提領多次各該被害人匯入之款項，然此係被告兩人所
    屬詐欺集團分別對附表一各編號所示被害人所為一次施詐犯
    行後，或因被害人陸續匯款，或因每次提領額度受限，致陸
    續提領，應均僅分別構成一加重詐欺取財及洗錢之犯行。
　㈣按刑法第55條所定，一行為而觸犯數罪名之想像競合犯存在
    之目的，係在避免對於同一不法要素予以過度評價；則其所
    謂「一行為」，應兼指所實行者為完全或局部同一之行為，
    或其行為著手實行階段可認為同一者，均得認為合於一行為
    觸犯數罪名之要件，而評價為想像競合犯（最高法院103 年
    度台上字第4223號判決意旨參照）。被告兩人各次所為加重
    詐欺取財、洗錢犯行，均分別在同一犯罪決意及計畫下所為
    ，具有部分行為重疊之情形，因果歷程並未中斷，皆各係一
    行為觸犯數罪名之想像競合犯，應依刑法第55條前段之規定
    ，各從一重論以刑法第339 條之4 第1 項第2 款之三人以上
    共同詐欺取財罪處斷。　　
　㈤按刑法處罰之加重詐欺取財罪係侵害個人財產法益之犯罪，
    其罪數計算，依一般社會通念，應以被害人數、被害次數之
    多寡，決定其犯罪之罪數（最高法院108 年度台上字第274
    號判決意旨參照）。是被告兩人就附表二各編號所為加重詐
    欺取財犯行，均係侵害個人財產法益之犯罪，侵害法益不同
    ，各具獨立性，應依附表一各編號所示被害人之不同，予以
    分論併罰如附表三所示。　　　　
　㈥「犯（洗錢防制法）前2條之罪，在偵查或審判中自白者，減
    輕其刑」，洗錢防制法第16條第2項定有明文。然按想像競
    合犯之處斷刑，本質上係「刑之合併」，其所謂從一重處斷
    ，乃將想像競合犯組成之評價上數罪，合併為科刑一罪，其
    所對應之刑罰，亦合併其評價上數罪之數法定刑，而為一個
    處斷刑。易言之，想像競合犯侵害數法益者皆成立犯罪，論
    罪時必須輕、重罪併舉論述，同時宣告所犯各罪名，包括各
    罪有無加重、減免其刑之情形，亦應說明論列，量刑時併衡
    酌輕罪部分量刑事由，評價始為充足，然後依刑法第55條前
    段規定「從一重處斷」，非謂對於其餘各罪可置而不論。因
    此，法院決定處斷刑時，雖以其中最重罪名之法定刑，做為
    裁量之準據，惟於裁量其輕重時，仍應將輕罪合併評價在內
    （最高法院108年度台上字第4405號判決、108年度台上大字
    第3563號裁定意旨參照）。查被告兩人就其擔任提款車手或
    把風，於領得款項後上繳回詐欺集團之事實，於本院準備程
    序及審理時均供述詳實、坦承犯行，應認被告兩人對洗錢行
    為之構成要件事實有所自白，原應就被告兩人所犯一般洗錢
    罪，依上開規定減輕其刑。惟被告兩人所犯一般洗錢罪係屬
    想像競合犯其中之輕罪，被告兩人就本案各次犯行均係從一
    重之三人以上共同詐欺取財罪，就想像競合輕罪得減刑部分
    ，依上開說明，自皆應於依刑法第57條量刑時一併衡酌此項
    減輕其刑事由，附此說明。
三、量刑之審酌
  ㈠爰以行為人責任為基礎，審酌被告蔡孟益、蔡孟益不思以正
    當途徑獲取財物，為本案犯行牟取不法利益，除致被害人等
    受有財產損失外，並使其他正犯得以隱身在後，增加檢警查
    緝及被害人等求償之困難，造成社會經濟秩序及他人財產安
    全之危害，所為應予非難；惟念及被告蔡孟益、林駿達已於
    本院審判時坦承犯行，態度尚可，並與附表一編號5之被害
    人王芳萍達成調解，此有調解筆錄在卷可憑(參見本院審金
    訴卷第85頁，本院卷第21至22頁)，惟迄今尚未依調解內容
    履行，亦據被告兩人於本院審理供明在卷(參見本院卷第132
    頁)；並參酌被告兩人所犯洗錢犯行部分符合洗錢防制法第1
    6條第2項減刑要件，復考量附表一各編號被害人所受之損害
    情況，及被告兩人於本案犯行分工參與之程度僅係擔任車手
    、把風之角色，無具體事證顯示其等係居於詐欺集團之主謀
    或主要獲利者，亦非直接向被害人施行詐術之人，尚非處於
    詐欺集團核心地位，且各自所獲得之報酬僅有提領金額之1%
    (詳後述)；兼衡被告兩人之犯罪動機、目的、手段暨被告蔡
    孟益自陳高職畢業之智識程度，入監前從事打石工，日薪約
    新臺幣(下同)2,000至2,500元，未婚、與女友同居，育有1 
    名2歲子女，入監前與女友、子女同住之家庭經濟、生活狀
    況，被告林駿達自陳高職畢業之智識程度，目前從事市場零
    工，月薪約3萬5,000元，離婚，育有1名高一子女，現與小
    孩同住之家庭經濟、生活狀況等一切情狀，分別量處如主文
    所示之刑。
  ㈡按數罪併罰，分別宣告多數有期徒刑者，於各刑中之最長期
    以上，各刑合併之刑期以下，定其刑期，但不得逾30年，刑
    法第51條第5 款定有明文。乃因刑罰之科處，應以行為人之
    責任為基礎，考量人之生命有限，刑罰對被告造成之痛苦程
    度，係以刑度增加而生加乘成效果，而非等比方式增加，如
    以實質累加方式執行，刑責恐將偏重過苛，不符現代刑事政
    策及刑罰之社會功能，故透過定應執行刑程式，採限制加重
    原則，授權法官綜合斟酌被告犯罪行為之不法與罪責程度、
    各罪彼此間之關聯性（例如數罪犯罪時間、空間、各行為所
    侵害法益之專屬性或同一性、數罪對法益侵害之加重效應等
    ）、數罪所反應被告人格特性與傾向、對被告施以矯正之必
    要性等，妥適裁量最終具體應實現之刑罰，以符罪責相當之
    要求。因此，法院於酌定執行刑時，應體察法律恤刑之目的
    ，為妥適之裁量，俾符合實質平等原則（最高法院105 年度
    台抗字第626 號裁定意旨參照）。經查，被告蔡孟益、林駿
    達如附表三各編號所犯各罪，罪質相同，犯罪之行為態樣、
    手段、動機均相同，且係自110 年4 月26日至27日間所犯，
    犯罪時間緊接，被告兩人各次行為侵害者雖為不同人之財產
    法益，但尚非不可替代性或不可回復性之個人法益。若就被
    告兩人各罪宣告刑罰如以實質累加之方式定應執行刑，處罰
    之刑度顯將超過其行為之不法內涵，而違反罪責原則，揆諸
    前揭判決意旨，依多數犯罪責任遞減原則，爰就被告蔡孟益
    、林駿達所犯上開各罪所處之刑，分別定其應執行刑如主文
    所示。
四、沒收
  ㈠按犯罪所得，屬於犯罪行為人者，沒收之；於全部或一部不
    能沒收或不宜執行沒收時，追徵其價額；犯罪所得已實際合
    法發還被害人者，不予宣告沒收或追徵；修正後之刑法第38
    條之1 第1 項前段、第3 項、第5 頁分別定有明文。另為符
    合比例原則，兼顧訴訟經濟，並考量義務沒收對於被沒收人
    之最低限度生活之影響，增訂第38條之2 第2 項之過苛調節
    條款，於宣告第38條、第38條之1 之沒收或追徵在個案運用
    「有過苛之虞、欠缺刑法上之重要性、犯罪所得價值低微，
    或為維持受宣告人生活條件之必要者」，得不宣告或酌減之
    。又按沒收係以犯罪為原因而對於物之所有人剝奪其所有權
    ，將其強制收歸國有之處分；犯罪所得之沒收、追繳或追徵
    ，在於剝奪犯罪行為人之實際犯罪所得（原物或其替代價值
    利益），使其不能坐享犯罪之成果，重在犯罪者所受利得之
    剝奪，兼具刑罰與保安處分之性質，故無利得者自不生剝奪
    財產權之問題；有關共同正犯犯罪所得之沒收、追繳或追徵
    ，最高法院向採之共犯連帶說，惟業經最高法院104 年度第
    13次刑事庭會議決議不再援用、供參考，而改採應就各人實
    際分受所得之財物為沒收，追徵亦以其所費失者為限之見解
    ；至於共同正犯各人有無犯罪所得，或其犯罪所得之多寡，
    應由事實審法院綜合卷證資料及調查所得認定之( 最高法院
    105 年度台上字第1807號、第2501號判決意旨參照) 。所謂
    各人「所分得」之數，係指各人「對犯罪所得有事實上之處
    分權限」而言( 最高法院107 年度台上字第822 號判決意旨
    參照) 。經查，被告蔡孟益、林駿達均供稱：擔任取款車手
    、把風的報酬，是提領10萬元，各自可以取得1,000元的報
    酬，從就我們提款的金額先扣除我們應得的報酬，我們再把
    餘款交給集團，也就是我們從提領的金額中先拿取我們先應
    得的報酬等語屬實(偵12394卷第35、37、188、203頁，本院
    卷第136至137頁)。是被告兩人擔任取款車手、把風，每提
    領10萬元可各自取得1,000元，則其等的報酬為提領金額的1
    %(1000÷100000＝1%)甚為明確。是就如附表二各編號被告兩
    人各次犯行所取得之犯罪所得，依其等所提領之被害人遭詐
    騙金額之1%計算如附表二各編號「提領款項所屬之被害人∕
    犯罪所得」欄所示。又被告林駿達兩次提領附表一編號5所
    示被害人王芳萍先後匯入人頭帳戶之遭詐騙款項如附表二編
    號3、4所示，其犯罪所得為1,190元(附表二編號3之500元＋
    附表二編號4之690元)。又被告兩人如附表二各編號「提領
    款項所屬之被害人∕犯罪所得」欄所示之犯罪所得，均未扣
    案，且如宣告沒收，並無修正後刑法第38條之2 第2 項所定
    「過苛之虞」、「欠缺刑法上之重要性」或「為維持受宣告
    人生活條件之必要」情形，皆應依刑法第38條之1 第1 項前
    段及第3 項規定諭知宣告沒收，並於全部或一部不能沒收或
    不宜執行沒收時，併均諭知追徵其價額。　　
  ㈡又按洗錢防制法第18條規定：「犯第14條之罪，其所移轉、
    變更、掩飾、隱匿、收受、取得、持有、使用之財物或財產
    上利益，沒收之；犯第15條之罪，其所收受、持有、使用之
    財物或財產上利益，亦同（第1 項）。」該項立法理由略以
    ：「現行條文僅限於沒收犯罪所得財物或財產上利益，而未
    及於洗錢行為標的之財物或財產上利益，爰予修正。」是可
    知洗錢防制法該項之規定，僅在將非屬於犯罪行為所得之洗
    錢行為標的納入沒收之範圍，而不在沒收已非屬於犯罪行為
    人所得支配之洗錢行為標的。本案詐欺集團詐騙所得款項，
    扣除被告蔡孟益、林駿達上開所得報酬外，業經詐欺集團成
    員領取收回，已非被告兩人所有，又不在被告兩人實際掌控
    中，被告兩人對之並無所有權及事實上管領權，此部分財物
    即不在得予沒收之範圍，併予敘明。
  ㈢按供犯罪所用、犯罪預備之物或犯罪所生之物，屬於犯罪行
    為人者，得沒收之。但有特別規定者，依其規定，刑法第38
    條第2 項定有明文。經查，被告蔡孟益於本院供稱：集團交
    給我使用的工作機，我也已經交還給集團，並沒有扣案，警
    察扣案的1 支蘋果手機是我個人私用的手機，跟本案犯罪無
    關等語明確(本院卷第132至133頁)。被告林駿達亦於本院供
    稱：扣案OPPO手機、IPHONE手機，兩支手機都是我個人私人
    所有，用於私用，並不是工作機，跟本案無關，集團交給我
    使用的工作機，我都已經還給集團了等語屬實(本院卷第132
    至133頁)。是被告兩人與集團連繫使用之工作機，皆業已繳
    回集團，並未扣案，無證據證明現尚存在，若將之沒收，可
    預期關於沒收之調查與執行程序將有過度耗費之虞。又非違
    禁物，且與犯罪並無相互依存之必然關係，縱未一併宣告沒
    收亦不至對社會造成危害或導致另一個新的犯罪，爰不予宣
    告沒收，併此敘明。至於扣案之OPPO手機、IPHONE手機，雖
    係被告林駿達所有，惟無證據證明有供被告林駿達於本案犯
    行使用，與本案並無關聯，故均不予以宣告沒收。
據上論斷，應依刑事訴訟法第273 條之1 第1 項、第284 條之1
、第299 條第1 項前段，判決如主文。
本案經檢察官郭千瑄提起公訴暨併案審理，檢察官陳鴻濤併案審
理，檢察官郭季青到庭執行職務。
中　　華　　民　　國　　111 　年　　3 　　月　　18　　日
                  刑事第四庭  法  官  楊秀枝       
以上正本證明與原本無異。
如不服本判決，應於收受判決後20日內向本院提出上訴書狀，並
應敘述具體理由；其未敘述上訴理由者，應於上訴期間屆滿後20
日內向本院補提理由書（均須按他造當事人之人數附繕本），「
切勿逕送上級法院」。告訴人或被害人如對於本判決不服者，應
具備理由請求檢察官上訴，其上訴期間之計算係以檢察官收受判
決正本之日期為準。因疫情而遲誤不變期間，得向法院聲請回復
原狀。
                              書記官  吳尚文
中　　華　　民　　國　　111 　年　　3 　　月　　18　　日
附錄本案論罪科刑法條全文：
中華民國刑法第339條之4
犯第339條詐欺罪而有下列情形之一者，處1年以上7年以下有期
徒刑，得併科1百萬元以下罰金：
一、冒用政府機關或公務員名義犯之。
二、三人以上共同犯之。
三、以廣播電視、電子通訊、網際網路或其他媒體等傳播工具，
    對公眾散布而犯之。
前項之未遂犯罰之。

洗錢防制法第14條
有第二條各款所列洗錢行為者，處7年以下有期徒刑，併科新臺
幣5百萬元以下罰金。
前項之未遂犯罰之。
前二項情形，不得科以超過其特定犯罪所定最重本刑之刑。
附表一
編號 被害人 詐騙方式 詐騙時間 匯款時間 匯轉入之人頭帳戶 詐騙金額 證據及卷頁所在 1  起訴書附表一編號1 謝佳蓁 詐騙集團成員致電謝佳蓁，並佯稱謝佳蓁網路購物時簽單有誤，需要解除分期付款，致謝佳蓁陷於錯誤，依指示匯款，後始知受騙。 110年4月27日15時34分許  110年4月27日16時11分、13分許 700- 000000000000000 99,970元 ⒈謝佳蓁110.4.27警詢筆錄（偵12394卷第235至238頁、偵14019卷第194至197頁、偵12395卷第87至90、129至131頁） ⒉謝佳蓁提供之匯款擷圖1份（偵12394卷第241頁、偵14019卷第200頁） ⒊謝佳蓁之陳報單、受理案件證明單、受理各類案件紀錄表、反詐騙諮詢專線紀錄表、受理詐騙帳戶通報警示簡便格式表、金融機構聯防機制通報單各1份（偵12394卷第232至234、245、246頁、偵14019卷第191至193、204至205頁） 2  起訴書附表一編號2 陳鼎偉 詐騙集團成員佯裝清潔用品之網路店家致電陳鼎偉，並佯稱因賣方系統錯誤將陳鼎偉設成發商，將聯繫銀行取消訂單，致陳鼎偉陷於錯誤，經佯裝永豐銀行值班主任之詐騙集團成員指示匯款及購買點數，後始知受騙。 110年4月26日16時10分許 110年4月27日16時14分許 700- 000000000000000 49,985元 ⒈陳鼎偉110.4.30警詢筆錄（偵12394卷第251至260頁、偵14019卷第210至219頁、偵12395卷第91至100、133至142頁） ⒉陳鼎偉提供之永豐銀行交易明細結果1份（偵12394卷第279至280頁、偵14019卷第238至239頁） ⒊陳鼎偉之受理各類案件紀錄表、受理案件證明單、反詐騙諮詢專線紀錄表、受理詐騙帳戶通報警示簡便格式表、金融機構聯防機制通報單、陳報單各1份（偵12394卷第261至263、267、270頁、偵14019卷第209、220至222、226、229頁） ⒋陳鼎偉提供之詐騙集團來電紀錄1份（偵12394卷第272至276頁、偵14019卷第231至235頁） 3  起訴書附表一編號3 賴姿文 詐騙集團成員佯裝鞋子賣家致電賴姿文，並佯稱賴姿文於簽收貨物時簽到廠商欄，需要解除扣款，致賴姿文陷於錯誤，經佯裝中國信託專員之詐騙集團成員指示匯款，後始知受騙。 110年4月26日16時許 110年4月27日17時12分、13分、20分、30分、35分許 052- 00000000000000 133,233元 ⒈賴姿文110.4.27警詢筆錄（偵12394卷第477至480頁、偵14019卷第272至275頁、偵12395卷第103至106、145至148頁） ⒉賴姿文提供之匯款明細擷圖1份（偵12394卷第488至490頁、偵14019卷第283至285頁） ⒊賴姿文提供之陳報單、受理各類案件紀錄表、受理案件證明單、反詐騙諮詢專線紀錄表、受理詐騙帳戶通報警示簡便格示表（偵12394卷第474至476、481、485頁、偵14019卷第269至271、276、280頁） 4  起訴書附表一編號4 鄭兆彣 詐騙集團成員佯裝為衣服電商業者客服致電鄭兆彣，並佯稱因訂單錯誤設定，須以ATM轉帳方式解除錯誤設定，致鄭兆彣陷於錯誤，經佯裝客服之詐騙集團成員指示匯款，後始知受騙。 110年4月27日16時26分許  110年4月27日17時26分、30分許 052- 00000000000000 15,357元 ⒈鄭兆彣110.4.27警詢筆錄（偵12394卷第462至464頁、偵14019卷第295至297頁、偵12395卷第101至102、143至144頁） ⒉鄭兆彣提供之匯款明細擷圖1份（偵12394卷第470頁、偵14019卷第303頁） ⒊鄭兆彣之陳報單、受理詐騙帳戶通報警示簡便格式表、受理案件證明單、受理各類案件紀錄表、內政部警政署反詐騙諮詢專線紀錄表各1份（偵12394卷第454至460、466至469頁、偵14019卷第287至293、299至302頁） ⒋鄭兆彣提供之遭詐騙照片2張（偵12394卷第472頁） 5  起訴書附表一編號5  北檢偵26655併案 附表一編號2 王芳萍 詐騙集團成員佯裝成品客服人員致電王芳萍，並佯稱出貨單附錯，需要解除分期付款，將由信用卡公司聯繫王芳萍確認止付，致王芳萍陷於錯誤，經佯裝銀行人員之詐騙集團成員指示匯款，後始知受騙。 110年4月26日18時26分許 110年4月26日21時17分許  110年4月27日0時17分許   700- 00000000000000 110年4月26日21時17分匯款 69,051元  110年4月27日0時17分匯款 50,066元  共計 119,117元  ⒈王芳萍110.4.28警詢筆錄（偵12394卷第314至318頁、偵14019卷第311至315頁、偵12395卷第65至69、79至83、107至111、121至125頁、偵26655卷第111至121頁） ⒉王芳萍提供之玉山銀行交易明細查詢表1份（偵12394卷第338頁、偵14019卷第35頁） ⒊王芳萍提供之匯豐運籌理財對帳單明細、玉山銀行交易明細各1份（110審金訴480卷第77至79頁、偵26655卷第211頁） ⒋王芳萍之陳報單、受理各類案件紀錄表、受理案件證明單、反詐騙諮詢專線紀錄表、受理詐騙帳戶通報警示簡便格式表、金融機構聯防機制通報單各1份（偵12394卷第310至313、324、333頁、偵14019卷第307至310、321、330頁、偵26655卷第201至207、223、233頁） ⒌中華郵政股份有限公司110年10月6日儲字第1100277525號函檢附存簿儲金第00000000000000號帳戶之基本資料及歷史交易清單各1份（偵26655卷第383至388、477至479頁） 6  起訴書附表一編號6  北檢偵26655併案 附表一編號1 官函霓 詐騙集團成員佯裝金石堂之客服人員致電官函霓，並佯稱官函霓因系統出錯而誤刷多筆金額，需要操作網路銀行進行取消，致官函霓陷於錯誤，並依指示匯款，後始知受騙。 110年4月26日19時34分許 110年4月26日21時8分許 700- 00000000000000 81,271元 ⒈官函霓110.4.27警詢筆錄（偵12394卷第348至349頁、偵14019卷第345至346頁、偵12395卷第85至86、127至128頁、偵26655卷第107至109頁） ⒉官函霓提供之轉帳頁面、通訊紀錄、兆豐銀行存摺封面擷圖各1份（偵12394卷第350頁、偵14019卷第347頁、偵26655卷第199頁） ⒊官函霓之陳報單、受理各類案件紀錄表、受理案件證明單、受理詐騙帳戶通報警示簡便格式表、反詐騙諮詢專線紀錄表、金融機構聯防機制通報單各1份（偵12394卷第340至347頁、偵14019卷第337至344頁、偵26655卷第187至197頁） ⒋中華郵政股份有限公司110年10月6日儲字第1100277525號函檢附存簿儲金第00000000000000號帳戶之基本資料及歷史交易清單各1份（偵26655卷第383至388、477至479頁） 7  起訴書附表一編號7 洪雍程 詐騙集團成員佯裝網購平台廠商，並佯稱工讀生輸入錯誤號碼，致洪雍程陷於錯誤，經佯裝玉山銀行主任之詐騙集團成員指示操作匯款，後始知受騙。 110年4月24日21時20分許 110年4月27日凌晨0時3分許  700- 00000000000000 99,975元 （起訴書誤載49,988元） ⒈洪雍程110.4.30第一次警詢筆錄（偵12394卷第354至357頁、偵14019卷第351至354頁、偵12395卷第71至74、113至116頁） ⒉洪雍程110.5.3第二次警詢筆錄（偵12394卷第358至361頁、偵14019卷第355至358頁、偵12395卷第75至78、117至120頁） ⒊洪雍程提供之玉山銀行及元大銀行存摺明細影本1份（偵12394卷第366至367頁、偵14019卷第363至364頁） ⒋洪雍程之受理案件證明單、受理各類案件紀錄表、反詐騙專線諮詢紀錄表各1份（偵12394卷第352至353、362頁、偵14019卷第349至350、359頁） ⒌中華郵政股份有限公司110年10月6日儲字第1100277525號函檢附存簿儲金第00000000000000號帳戶之基本資料及歷史交易清單各1份（偵26655卷第383至388、477至479頁） 8  起訴書附表一編號8 顏永杰 詐騙集團成員佯裝誠品書局電商業者致電顏永杰，並佯稱訂單錯誤設定需使用ATM轉帳方式解除錯誤，致顏永杰陷於錯誤，經佯裝銀行或郵局客服之詐騙集團人員指示操作匯款，嗣經至銀行詢問匯款原因，始知受騙。 110年4月25日22時00分許  110年4月27日凌晨0時25分許 007- 00000000000 29,985元  （起訴書誤載3萬元） ⒈顏永杰110.4.28警詢筆錄（偵12394卷第422至423頁、偵14019卷第369至371頁） ⒉顏永杰提供之匯款明細擷圖1份（偵12394卷第428至435頁、偵14019卷第381至395頁） ⒊顏永杰之反詐騙諮詢專線紀錄表、受理詐騙帳戶通報警示簡便格式表各1份（偵12394卷第279、446頁、偵14019卷第365至367、415至417頁） ⒋第一商業銀行總行110年10月14日一總營集字第114684號函檢附帳號0000000000號帳戶之開戶資料及110年3月1日至110年4月27日之交易明細各1份（偵26655卷第395至403頁） ⒌第一商業銀行總行110年10月18日一總營集字第116414號函檢附帳號000-00000000000號帳戶之開戶資料及交易明細各1份（偵26655卷第481至487頁）　 
附表二
編號 提領 車手 把風 共犯 提領時間 提領地點 提領之 人頭帳戶 提領金額 提領款項所屬之被害人 ∕犯罪所得 證據及卷頁所在 1  起訴書附表二編號1 林駿達 蔡孟益 110年4月27日凌晨0時4分許至8分許 臺北市○○區○○○路0段0號台北富邦銀行北投分行自動提款機 700- 00000000000000 2萬元5次  共計 10萬元     附表一 編號7 洪雍程 之匯款 99,975元   ※犯罪所得 99970x1%= 999元  ⒈詐欺案照片簿即被告等提款之錄影畫面暨翻拍照片1份、光碟片3片（偵12394卷第492至496、524至528頁、偵14019卷第133至141、185至189頁、偵12395卷第35至39、61至63頁，光碟附於偵12394、偵14019卷末光碟存放袋） 2.中華郵政股份有限公司110年10月6日儲字第1100277525號函檢附存簿儲金第00000000000000號帳戶之基本資料及歷史交易清單各1份（偵26655卷第383至388、477至479頁） 3.指認犯罪嫌疑人紀錄表、犯罪嫌疑人指認表、真實年籍姓名對照一覽表各1份（指認人：蔡孟益）（偵12394卷第204至208頁、偵14019卷第53至57頁、偵12395卷第173至177頁） 2  起訴書附表二編號2 林駿達 蔡孟益 110年4月27日凌晨0時31分至34分許 臺北市○○區○○路000號新光商銀-水美溫泉會館自動提款機 007- 00000000000 2萬元4次 6000元1次  共計 8萬6000元   附表一 編號8 顏永杰 之匯款 29,985元   ※犯罪所得 29985x1%= 299元 ⒈詐欺案照片簿即被告等提款之錄影畫面暨翻拍照片1份、光碟片3片（偵12394卷第497至502、524至528頁、偵14019卷第143至153、185至189頁、偵12395卷第40至45、61至63頁，光碟附於偵12394、偵14019卷末光碟存放袋） 2.指認犯罪嫌疑人紀錄表、犯罪嫌疑人指認表、真實年籍姓名對照一覽表各1份（指認人：蔡孟益）（偵12394卷第204至208頁、偵14019卷第53至57頁、偵12395卷第173至177頁） 3.第一商業銀行總行110年10月14日一總營集字第114684號函檢附帳號0000000000號帳戶之開戶資料及110年3月1日至110年4月27日之交易明細各1份（偵26655卷第395至403頁） 4.第一商業銀行總行110年10月18日一總營集字第116414號函檢附帳號000-00000000000號帳戶之開戶資料及交易明細各1份（偵26655卷第481至487頁） 3  起訴書附表二編號3 林駿達 蔡孟益 110年4月27日凌晨0時34分至36分許 臺北市○○區○○路000號新光商銀-水美溫泉會館自動提款機 700- 00000000000000 2萬元 2萬元 1萬元  共計 5萬元 附表一 編號5 王芳萍 於110年4月27日0時17分許之匯款 50,066元  ※犯罪所得 50066x1%= 500元 ⒈詐欺案照片簿即被告等提款之錄影畫面暨翻拍照片1份、光碟片3片（偵12394卷第503至506、524至528頁、偵14019卷第155至161、185至189頁、偵12395卷第46至49、61至63頁，光碟附於偵12394、偵14019卷末光碟存放袋） 2.指認犯罪嫌疑人紀錄表、犯罪嫌疑人指認表、真實年籍姓名對照一覽表各1份（指認人：蔡孟益）（偵12394卷第204至208頁、偵14019卷第53至57頁、偵12395卷第173至177頁） 4  北檢偵26655併案附表二編號1 林駿達 無 110年4月26日21時14至21分 臺北市○○區○○○路0段000巷00號全家超商聚葉門市自動提款機 700- 00000000000000 2萬5元6次  1,005元1次  1萬9005元1次  1萬5元1次  共計 15萬45元  ①附表一 　編號1 　王芳萍 　於110年4月26日21時17分許之匯款 　69,051元 　 ※犯罪所得 69051x1%= 690元　 　 ②附表一 　編號6 　官函霓 　之匯款 　81,271元 ※犯罪所得 81271x1%= 812元 　 上述款項 共計 150,322元 1.證人林銘志110.7.25警詢筆錄（偵26655卷第39至50頁） 2.被告提款之錄影畫面暨監視器翻拍照片1份（偵26655卷第239至313頁） 3.中華郵政股份有限公司110年10月6日儲字第1100277525號函檢附存簿儲金第00000000000000號帳戶之基本資料及歷史交易清單各1份（偵26655卷第383至388、477至479頁） 4.指認犯罪嫌疑人紀錄表、犯罪嫌疑人指認表、對照表各1份（指認人：林銘志）（偵26655卷第51至57頁） 5  起訴書附表三編號1 蔡孟益 林駿達 110年4月27日16時15分許至23分許 臺北市○○區○○路000號中國信託銀行北投分行自動提款機 700- 00000000000000 2萬元7次 1萬元1次  共計提領 15萬元 ①附表一   編號1   謝佳蓁   之匯款   99,970元 ※犯罪所得 99970x1%= 999元    ②附表一   編號2   陳鼎偉   之匯款   49,985元 ※犯罪所得 49985x1%= 499元   　　 上述款項共計 149,955元 ⒈詐欺案照片簿即被告等提款之錄影畫面暨翻拍照片1份、光碟片3片（偵12394卷第507至512、524至528頁、偵14019卷第163至173、185至189頁、偵12395卷第50至55、61至63頁，光碟附於偵12394、偵14019卷末光碟存放袋） ⒉指認犯罪嫌疑人紀錄表、犯罪嫌疑人指認表、真實年籍姓名對照一覽表各1份（指認人：林駿達）（偵12394卷第25至29、118至122頁、偵14019卷第59至63頁） 6  起訴書附表三編號2 蔡孟益 林駿達 110年4月27日17時16分至18時7分許 臺北市○○區○○路000號新光商銀-水美溫泉會館自動提款機 052- 00000000000000 2萬元8次 1萬6000元1次 1萬元1次  共計 18萬6000元 ①附表一   編號3   賴姿文   之匯款   133,233元 ※犯罪所得 133233x1%= 1332元  ②附表一   編號4   鄭兆彣   之匯款   15,357元 ※犯罪所得 15357x1%= 153元 　 上述款項共計 148,590元 ⒈詐欺案照片簿即被告等提款之錄影畫面暨翻拍照片1份、光碟片3片（偵12394卷第514至522、524至528頁、偵14019卷第175至183、185至189頁、偵12395卷第56至60、61至63頁，光碟附於偵12394、偵14019卷末光碟存放袋） 2.指認犯罪嫌疑人紀錄表、犯罪嫌疑人指認表、真實年籍姓名對照一覽表各1份（指認人：林駿達）（偵12394卷第25至29、118至122頁、偵14019卷第59至63頁） 

附表三
編號 被告之提領行為 提領金額所屬之被害人 罪名、宣告刑及沒收 1 附表二編號1 被告蔡孟益  被告林駿達  附表一編號7 洪雍程 蔡孟益犯三人以上共同詐欺取財罪，處有期徒刑壹年貳月。未扣案之犯罪所得新臺幣玖佰玖拾玖元沒收，於全部或一部不能沒收或不宜執行沒收時，追徵其價額。    林駿達犯三人以上共同詐欺取財罪，處有期徒刑壹年貳月。未扣案之犯罪所得新臺幣玖佰玖拾玖元沒收，於全部或一部不能沒收或不宜執行沒收時，追徵其價額。 2 附表二編號2 被告蔡孟益  被告林駿達 附表一編號8 顏永杰 蔡孟益犯三人以上共同詐欺取財罪，處有期徒刑壹年壹月。未扣案之犯罪所得新臺幣貳佰玖拾玖元沒收，於全部或一部不能沒收或不宜執行沒收時，追徵其價額。    林駿達犯三人以上共同詐欺取財罪，處有期徒刑壹年壹月。未扣案之犯罪所得新臺幣貳佰玖拾玖元沒收，於全部或一部不能沒收或不宜執行沒收時，追徵其價額。 3 附表二編號3 被告蔡孟益  被告林駿達  附表二編號4 被告林駿達 附表一編號5 王芳萍 蔡孟益犯三人以上共同詐欺取財罪，處有期徒刑壹年壹月。未扣案之犯罪所得新臺幣伍佰元沒收，於全部或一部不能沒收或不宜執行沒收時，追徵其價額。    林駿達犯三人以上共同詐欺取財罪，處有期徒刑壹年貳月。未扣案之犯罪所得新臺幣壹仟壹佰玖拾元沒收，於全部或一部不能沒收或不宜執行沒收時，追徵其價額。 4 附表二編號4 被告林駿達 附表一編號6 官函霓 林駿達犯三人以上共同詐欺取財罪，處有期徒刑壹年壹月。未扣案之犯罪所得新臺幣捌佰壹拾貳元沒收，於全部或一部不能沒收或不宜執行沒收時，追徵其價額。 5 附表二編號5 被告蔡孟益  被告林駿達 附表一編號1 謝佳蓁 蔡孟益犯三人以上共同詐欺取財罪，處有期徒刑壹年貳月。未扣案之犯罪所得新臺幣玖佰玖拾玖元沒收，於全部或一部不能沒收或不宜執行沒收時，追徵其價額。    林駿達犯三人以上共同詐欺取財罪，處有期徒刑壹年貳月。未扣案之犯罪所得新臺幣玖佰玖拾玖元沒收，於全部或一部不能沒收或不宜執行沒收時，追徵其價額。 6 附表二編號5 被告蔡孟益  被告林駿達 附表一編號2 陳鼎偉 蔡孟益犯三人以上共同詐欺取財罪，處有期徒刑壹年壹月。未扣案之犯罪所得新臺幣肆佰玖拾玖元沒收，於全部或一部不能沒收或不宜執行沒收時，追徵其價額。    林駿達犯三人以上共同詐欺取財罪，處有期徒刑壹年壹月。未扣案之犯罪所得新臺幣肆佰玖拾玖元沒收，於全部或一部不能沒收或不宜執行沒收時，追徵其價額。 7 附表二編號6 被告蔡孟益  被告林駿達 附表一編號3 賴姿文 蔡孟益犯三人以上共同詐欺取財罪，處有期徒刑壹年貳月。未扣案之犯罪所得新臺幣壹仟參佰參拾貳元沒收，於全部或一部不能沒收或不宜執行沒收時，追徵其價額。    林駿達犯三人以上共同詐欺取財罪，處有期徒刑壹年貳月。未扣案之犯罪所得新臺幣壹仟參佰參拾貳元沒收，於全部或一部不能沒收或不宜執行沒收時，追徵其價額。 8 附表二編號6 被告蔡孟益  被告林駿達 附表一編號4 鄭兆彣 蔡孟益犯三人以上共同詐欺取財罪，處有期徒刑壹年壹月。未扣案之犯罪所得新臺幣壹佰伍拾參元沒收，於全部或一部不能沒收或不宜執行沒收時，追徵其價額。    林駿達犯三人以上共同詐欺取財罪，處有期徒刑壹年壹月。未扣案之犯罪所得新臺幣壹佰伍拾參元沒收，於全部或一部不能沒收或不宜執行沒收時，追徵其價額。